臺灣板橋地方法院刑事判決　　　　　　 100年度易字第2013號
公　訴　人　臺灣板橋地方法院檢察署檢察官
被　　　告　陳國順
上列被告因違反毒品危害防制條例案件，經檢察官提起公訴（
100 年度毒偵字第2105號、第2628號），而被告於準備程序中對
被訴之事實為有罪陳述，本院裁定行簡式審判程序，並判決如下
：
    主  文
陳國順施用第二級毒品，累犯，處有期徒刑伍月，如易科罰金，
以新台幣壹仟元折算壹日；又施用第二級毒品，累犯，處有期徒
刑伍月，如易科罰金，以新台幣壹仟元折算壹日，扣案之安非他
命殘渣袋壹只沒收銷燬、錫箔紙壹張沒收。應執行有期徒刑柒月
，如易科罰金，以新台幣壹仟元折算壹日，扣案之安非他命殘渣
袋壹只沒收銷燬、錫箔紙壹張沒收。
    事  實
一、陳國順前因施用毒品案件，經觀察、勒戒後，因認有繼續施
    用毒品之傾向，經本院裁定令入戒治處所施以強制戒治，於
    民國90年9 月20日強制戒治執行完畢釋放。另因殺人未遂案
    件，經本院於86年8 月11日以86年度訴字第1246號案件判處
    有期徒刑5 年2 月，復經上訴臺灣高等法院，於86年10月15
    日撤回上訴確定，又因違反藥事法及麻醉藥品管理條例案件
    ，經本院於87年2 月3 日以87年度訴字第12號，分別判處有
    期徒刑6 月及7 月，應執行有期徒刑1 年，經上訴改由臺灣
    高等法院以87年度上訴字第1054號判決駁回上訴而告確定，
    上開3 罪合併應執行有期徒刑6 年，於89年7 月7 日縮短刑
    期假釋出監，假釋期間交付保護管束，保護管束期間遭撤銷
    假釋，再於90年9 月20日入監執行殘刑，於93年2 月7 日執
    行完畢。又因施用毒品案件，經本院以95年度簡字第2368號
    判處有期徒刑5 月確定，於96年3 月23日執行完畢。再因公
    共危險、施用毒品等案件分別經本院以96年度交簡字第706
    號、96年度簡字第7993號、96年度交簡字第2523號、97年度
    簡字第10 68 號判處罰金新臺幣6 萬元及有期徒刑5 月、5
    月、4 月確定，後3 案合併應執行有期徒刑11月；又因施用
    毒品案件，經本院以97年度簡字第4820號判處有期徒刑5 月
    確定；再因幫助施用毒品案件，經本院以97年度訴字第2375
    號判處應執行有期徒刑6 月，經上訴改由臺灣高等法院以97
    年度上訴字第4934號判決駁回上訴確定，並與前開案件接續
    執行，於98年12月22日縮刑期滿執行完畢。詎猶不知悔改，
    仍基於施用第二級毒品甲基安非他命之犯意，(一)於100 年1
    月29日，為警採尿時回溯96小時內之某時，在不詳地點，施
    用第二級毒品甲基安非他命1 次。(二)於100 年3 月7 日23時
    25分許，為警採尿時回溯96小時內之某時，在不詳地點，施
    用第二級毒品甲基安非他命1 次。嗣於100 年3 月7 日21時
    10分許，在新北市○○區○○路58 號11 樓之2 居處為警查
    獲，並扣得安他命殘渣袋1 只、使用過之錫箔紙1 張等物。
二、案經新北市政府警察局中和第一分局移請臺灣板橋地方法院
    檢察署檢察官偵查起訴。
    理  由
一、訊據被告陳國順對於上揭事實坦承不諱，並有使用過之錫箔
    紙1 張及安非他命殘渣袋1 個扣案足資佐證。被告兩次為警
    查獲時，所採尿液經送鑑驗結果，均呈安非他命類陽性反應
    ，顯見被告確有施用第二級毒品甲基安非他命之事實，分別
    有台灣檢驗科技股份有限公司100 年2 月21日、100 年3 月
    23日濫用藥物檢驗報告各1 紙（報告編號：UL/2011/000000
    00號、UL/2011/00000000號）、新北市政府警察局中和第一
    分局勘查採證同意書、毒品案犯罪嫌犯人姓名及代碼對照表
    各1 紙，在卷可稽。被告前經強制戒治執行完畢後，5 年內
    再犯施用毒品犯行經法院判刑後，再犯本件施用毒品之事實
    ，亦有台灣板橋地方法院檢察署刑案資料查註紀錄表、全國
    施用毒品案件紀錄表各1 份附卷足稽。被告自白與事實相符
    ，堪予採信。本件事證已甚明確，被告犯行堪以認定。
二、核被告所為，係犯毒品危害防制條例第10條第2 項之施用第
    二級毒品之罪。被告施用毒品前後，持有毒品之低毒行為，
    應為施用之高度行為所吸收，不另論罪。被告上開2 次施用
    毒品犯行，犯意個別，行為互殊，應予分論併罰。又被告前
    有犯罪事實欄所載之論罪、科刑及徒刑之執行情形，有台灣
    高等法院被告前案紀錄表1 件在卷足憑，其受有期徒刑執行
    完畢後，5 年以內故意再犯本件有期徒刑以上之罪，為累犯
    ，均應依刑法第47條第1 項規定加重其刑。爰審酌被告陳國
    順之素行、犯罪之動機、目的、手段、所生危害及犯後坦承
    犯行，態度良好等一切情狀，分別量處如主文所示之刑，並
    定應執行之刑暨諭知易科罰金之折算標準。扣案之含第二級
    毒品甲基安非他命殘渣袋1 只（所含第二級毒品甲基安非他
    命量微無法析離磅秤），係查獲之毒品，爰依毒品危害防制
    條例第18條第1 項前段之規定，不問屬於犯人與否，應沒收
    銷燬之；另扣案之錫箔紙1張 ，係被告所有而供其施用第二
    級毒品甲基安非他命所用之物，業據其供明在卷，爰依刑法
    第38條第1 項第2 款之規定沒收之。
據上論斷，應依刑事訴訟法第273 條之1 第1 項、第299 條第1
項前段，毒品危害防制條例第10條第2 項、18條第1 項前段，刑
法第11條前段、第47條第1 項、第51條第5 款、第38條第1 項第
2 款，判決如主文。
本案經檢察官朱俊銘到庭執行職務。
中    華    民    國   100    年    8     月    24    日
                  刑事第五庭    法  官   胡堅勤
上列正本證明與原本無異。
如不服本判決，應於判決送達後10日內敘明上訴理由，向本院提
出上訴狀 (應附繕本) ，上訴於臺灣高等法院。其未敘述上訴理
由者，應於上訴期間屆滿後20日內向本院補提理由書「切勿逕送
上級法院」。
                                書記官  梁宜庭
中    華    民    國   100    年    8     月    24    日
附錄本案論罪科刑法條全文：
毒品危害防制條例第10條
施用第一級毒品者，處 6 月以上 5 年以下有期徒刑。
施用第二級毒品者，處 3 年以下有期徒刑。